【裁判字號】    90,易,67
【裁判日期】    900509
【裁判案由】    誣告
【裁判全文】
臺灣臺南地方法院刑事判決                              九十年度易字第六七號
    公  訴  人  臺灣台南地方法院檢察署檢察官
    被      告  乙○○
右列被告因誣告案件，經檢察官提起公訴（八十九年度偵字第六三六七號），本院判
決如左：
    主  文
乙○○未指定犯人，而向該管公務員誣告犯罪，處拘役肆拾日，如易科罰金，以參佰
元折算壹日。
    事  實
一、乙○○明知其所有之車牌號碼Ｓ三～二五七二號自小客車，於民國八十六年九月
    二十日，以新台幣（下同）七萬元典當予甲○○經營之光明當舖，而其並未依約
    於同年十二月十九日贖回該車，該車仍在甲○○持有中，竟於八十八年七月十六
    日，向台南市警察局第一分局德高派出所報案，謊稱該車於八十八年七月七日失
    竊，而為未指明犯人之誣告。
二、案經甲○○訴由台南市警察局第一分局報請台灣台南地方法院檢察署檢察官偵查
    起訴。
    理  由
一、訊之被告乙○○坦承向警局報案陳稱上揭自小客車失竊之事實不諱，惟辯稱：伊
    係聽告訴人甲○○說該車已出售到大陸去暨若不想繳納稅金就去報失竊等語後，
    伊始去報案失竊云云。惟查：被告所典當之上述自小客車並未失竊亦未出售到大
    陸去，而仍在甲○○持有中之事實，業據被害人甲○○於警訊、偵查及本院審理
    時偵陳述明確無訛，其於偵查中並提出該車供檢察官勘驗屬實（見偵卷二四頁）
    ），復有勘驗該車照片二紙附卷可參，且甲○○於警訊、偵查及本院審理時均堅
    詞否認曾叫被告乙○○去申報該車失竊等語（台南市警察局第一分局八十九年四
    月一日偵訊筆錄、台灣台南地方法院檢察署八十九年六月二十七日訊問筆錄、本
    院九十年二月一日訊問筆錄、九十年四月二十六日審判筆錄），參以被害人甲○
    ○知悉被告將該自小客車報失竊後，曾寄發郵局存證信函予被告通知其前來贖回
    該車及繳納利息，以免觸犯刑責乙情，有八十九年三月二十八日存證信函影本一
    份在卷可佐。又被害人甲○○於本院審理時陳稱：本件被告誣告案件係其向警寄
    發檢舉信舉發的等語（見本院九十年二月一日訊問筆錄），是該車既因流當而在
    其合法持有中，豈有唆使被告向警謊報失竊以損害自已權益之理？再觀諸該車既
    在甲○○合法持有中，該車苟真被報失竊，則甲○○將有被追訴收受贓物之可能
    ，是依常理以斷，甲○○應不至於愚蠢至唆使被告去申報失竊。此外復有當票、
    寄車單、台南市警察局車輛失竊電腦輸入單、車輛竊盜車牌失竊資料個別查詢報
    表各一份附卷可稽。綜上所述，參互印證，被告所辯顯係畏罪卸責之詞，不足採
    信。本件事證明確，被告未指定犯人誣告犯行，應堪認定。
二、核被告未指定犯人，而向該管公務員誣告犯罪，所為係犯刑法第一百七十一條第
    一項之罪。爰審酌被告犯罪之動機、目的、手段、所生危害、犯罪後態度等一切
    情狀，量處如主文所示之刑，併諭知易科罰金之折算標準，以資懲儆。
據上論斷，應依刑事訴訟法第二百九十九條第一項前段，刑法第一百七十一條第一項
、第四十一條第一項前段，罰金罰鍰提高標準條例第一條前段、第二條，判決如主文
。
中    華    民    國      九十        年      五        月      九      日
                                  臺灣臺南地方法院刑事第五庭
                                      法官  謝瑞龍
右正本證明與原本無異。
如不服本判決，應於判決送達後十日內，向本院提出上訴狀（應附繕本）。
                                      書記官 黃國晉
中    華    民    國      九十        年      五        月      九      日
附錄本案論罪科刑法條全文：
刑法第一百七十一條第一項：未指定犯人，而向該管公務員誣告犯罪者，處一年以下
                          有期徒刑、拘役或三百元以下罰金。


司法院資訊處製作；財團法人民間司法改革基金會備份。
